臺灣臺北地方法院刑事判決　　　　　　　 96年度易字第606號
　　公　訴　人　臺灣臺北地方法院檢察署檢察官
　　被　　　告　甲○○
　　　　　　　　戊○○
上列被告等因竊盜案件，經檢察官提起公訴（九十六年度偵字第
二六七一號），本院判決如下：
    主  　文
甲○○共同攜帶兇器竊盜，處有期徒刑捌月。鐵撬壹支及扳手壹
支均沒收。
戊○○共同攜帶兇器竊盜，處有期徒刑陸月，如易科罰金，以新
臺幣壹仟元折算壹日。鐵撬壹支及扳手壹支均沒收。
    事 　 實
一、甲○○、戊○○二人共同基於意圖為自己不法所有之竊盜犯
    意聯絡，於民國九十六年一月十一日晚間十一時二十分，在
    臺北市中山區○○○路與敬業二路口之人行道，均手戴棉質
    工作手套，攜帶戊○○所有、客觀上可為凶器使用之鐵撬一
    支、扳手一支為工具，共同竊取臺北市政府新建工程處養工
    隊鋪設於人行道上之白鐵角鋼兩條、螺絲帽九顆，得手後將
    所竊之白鐵角鋼搬運至戊○○所駕駛之車號ＱＡ－四七○○
    號自用小貨車上，適有臺北市政府警察局中山分局員警巡邏
    經過而查獲，並扣得行竊工具鐵撬一支、扳手一支，及甲○○、戊○○共同竊取之白鐵角鋼兩條、螺絲帽九顆。
二、案經臺北市政府新建工程處養護工程處技工丁○○訴由臺北
    市政府警察局中山分局報告臺灣臺北地方法院檢察署檢察官
    偵查起訴。
    理　　由
一、訊據被告戊○○坦承攜帶兇器竊盜之犯行不諱，被告甲○○
    則矢口否認犯罪，辯稱：伊當天經過查獲地點，因為酒醉跌
    倒，戊○○扶伊起來，當時天氣很冷，戊○○拿手套給伊戴
    ，伊只是坐在人行道上休息，伊有受傷，隔幾天腫了起來才
    去開刀；當時伊酒喝很多，意識不太清楚，不知道戊○○在
    做什麼云云。經查：
(一)、證據能力方面
　　本件當事人對於本判決認定事實所引用之證據資料，於本院
　  最後審理期日調查證據時均陳明同意引用為本案證據（見本
    院九十六年五月二日審理筆錄），本院審酌該等言詞供述及
    書面作成時之情況認為適當，依刑事訴訟法第一百五十九條
    之五之規定，均有證據能力，合先敘明。
(二)、得心證之理由
１、被告戊○○部分：
　　被告戊○○自白攜帶兇器竊盜犯行，核與證人即告訴人丁○○於警詢中證稱：臺北市政府新建工程處在臺北市○○○路
    與敬業二路口人行道上之白鐵角鋼，遭人破壞竊取等語（見
    偵查卷第一七至一八頁），證人即查獲員警丙○○、乙○○
    於審理中證稱：伊等於查獲當日執行巡邏勤務經過查獲地點
    時，發現現場有鐵撬插在一支快要被撬起來的角鋼上，地上
    有多個螺絲帽及扳手一支，旁邊的一輛自用小客車上有幾隻
    已經被拆解下來的角鋼，伊等盤問戊○○，戊○○後來承認
    行竊等語（見本院九十六年五月二日審理筆錄）相符，並有
    卷附告訴人所出具之贓物認領保管單、查獲現場及扣案物品
    相片等件（見偵查卷第三一至三八頁），暨扣案之鐵撬一支
    、扳手一支等物可憑，本件被告戊○○攜帶兇器竊盜之犯行
    ，事證明確。
２、被告甲○○部分：
　　被告甲○○雖矢口否認參與本件攜帶兇器竊盜犯行，辯稱：
    伊是經過查獲地點，因酒醉跌倒受傷，在該處休息云云，被
    告戊○○亦附和其詞．供稱本件為伊一人所為云云。惟查：
    關於本件查獲時被告戊○○、甲○○二人之舉止，證人即查
    獲員警丙○○於審理中證稱：當時伊執行巡邏勤務行經樂群
    二路，發現甲○○、戊○○二人蹲在人行道上，行跡可疑，
    伊上前盤查，二嫌發現伊前往，就往不同的方向走，伊喝令
    他們停留接受盤查；現場有遺留犯罪工具，扳手放在他們蹲
    的地方，還有要被拆下來的角鋼在他們蹲的地方，鐵撬插在
    要被撬起來的角鋼上，螺絲帽在地上，旁邊還有一輛自用小
    貨車，車上有幾支已經被拆解下來的角鋼；伊盤問他們在這
    邊做什麼事，戊○○、甲○○都說他們沒有偷東西，他們二
    人當時都有戴手套，戊○○承認該車是他駕駛；後來戊○○
    承認偷竊，甲○○不願意承認，但甲○○手套上有黃色泥土
    的痕跡；戊○○說他是開那部自用小貨車從濱江街前往查獲
    地點，甲○○說是從基河第二期國宅走過去的，基河國宅距
    離查獲地點樂群二路約一公里左右；當時兩人精神狀況正常
    ，能夠問答，甲○○沒有說他為何出現在該處，也沒有提到
    自己喝醉酒坐在那邊休息，也沒有提到說他摔倒被戊○○扶
    起來的事等語（見本院九十六年五月二日審理筆錄）；證人
    即查獲員警乙○○於審理中證稱：伊於丙○○員警請求支援
    後，不到一分鐘就到現場，伊到現場時，戊○○說不是他做
    的，現場有看到螺絲帽及工具，伊問戊○○說旁邊停車格內
    的自用小貨車是不是他的，戊○○說不是，後來伊請戊○○
    出示證件並向值班員警查證以後，值班員警回報那台自用小
    貨車的車主與戊○○所持有機車行照上的車主及地址是相同
    的，戊○○才承認車子是他開過來的，也承認他行竊；伊有
    檢視被告二人戴的手套，手心位置都有黃色泥土的痕跡，戊○○的比較多，甲○○的少一點；伊到場的時候沒有看到甲○○有受傷，伊聞到甲○○有酒味，但行走、應對都正常等
    語（同見本院上開審理筆錄），上開證人業已證述被告二人
    於查獲時，均手戴沾有污穢痕跡之工作手套，均蹲在扣案之
    鐵撬及扳手等行竊工具、正要被撬起來之白鐵角鋼，及置放
    贓物之自用小貨車旁，且被告甲○○於查獲時之精神狀況正
    常，未見受傷跡象等情明確，則本件以被告二人於查獲時與
    犯罪工具及遭竊物品空間距離之密接、被告甲○○並無其所
    稱酒醉意識不清、摔倒受傷而在現場休息之情狀，另衡以被
    告戊○○於審理中供稱：被告甲○○是住伊隔壁的鄰居，伊
    等有一起喝過二次酒等語（見本院上開審理筆錄），被告甲○○辯稱其酒後自一公里外之基河國宅步行至查獲地點而與
    舊識被告戊○○偶遇，顯與常情相違等各情，堪認被告戊○○、甲○○係共同以扣案工具在查獲地點行竊之人無疑。本
    件被告甲○○攜帶兇器竊盜之犯行，事證亦屬明確。
二、核被告甲○○、戊○○二人所為，係犯刑法第三百二十一條
    第一項第三款之加重竊盜罪。被告等就上開犯罪，有犯意之
    聯絡及行為之分擔，為共同正犯。爰審酌被告二人不思循正
    當途徑獲致財富，貪圖慾便而竊取他人財物，均無可取，又
    被告甲○○於犯罪後矢口否認，飾詞狡辯，毫無悔意，被告
    戊○○則坦承犯行，態度尚稱良好，暨被告等犯罪之動機、
    目的、手段、生活狀況、品行、智識程度、犯罪所生之危害
    等一切情狀，分別量處如主文所示之刑，並就被告戊○○部
    分，諭知易科罰金之折算標準。末查扣案之行竊工具鐵撬一
    支、扳手一支，為共同被告戊○○所有，業據被告戊○○於
    審理中供述在卷，爰依刑法第三十八條第一項第二款規定，
    宣告沒收之。
據上論斷，應依刑事訴訟法第二百九十九條第一項前段，刑法二
十八條、第三百二十一條第一項第三款、第四十一條第一項前段
、第三十八條第一項第二款，判決如主文。
本案經檢察官孫小萍到庭執行職務
中　　華　　民　　國　九十六　年　　五　　月　三十一　日
                  刑事第八庭審判長法  官  陳  德  民
                                  法  官  陳  芃  宇
                                  法  官  孫  曉  青
上正本證明與原本無異。
如不服本判決應於送達後十日內向本院提出上訴狀。
                                  書記官  郭  錦  賢
中　　華　　民　　國　九十六　年　　六　　月　四    　日
附錄本案論罪科刑法條全文
刑法第三百二十一條
犯竊盜罪而有左列情形之一者，處六月以上、五年以下有期徒刑：
一　於夜間侵入住宅或有人居住之建築物、船艦或隱匿其內而犯
　　之者。
二　毀越門扇、牆垣或其他安全設備而犯之者。
三  攜帶兇器而犯之者。
四  結夥三人以上而犯之者。
五  乘火災、水災或其他災害之際而犯之者。
六  在車站或埠頭而犯之者。
前項之未遂犯罰之。
